【裁判字號】    95,訴,309
【裁判日期】    950613
【裁判案由】    毒品危害防制條例
【裁判全文】
臺灣桃園地方法院刑事判決               95年度訴字第309號
公  訴  人  台灣桃園地方法院檢察署檢察官
被      告  甲○○
                    （
指定辯護人  本院公設辯護人  乙○○
上列被告因違反毒品危害防制條例案件，經檢察官提起公訴（94
年度毒偵字第5641號）及移送併辦（95年度毒偵字第348 號），
嗣經本院訊問被告後，被告自白犯罪，檢察官聲請協商判決，經
本院合議庭裁定由受命法官改依簡式審判程序後為協商判決，本
院判決如下：
    主  文
甲○○連續施用第一級毒品，累犯，處有期徒刑拾壹月，扣案之
第一級毒品海洛因肆包（總淨重0.46公克，空包裝總重0.83公克
）沒收銷燬之，注射針筒壹支沒收。又連續施用第二級毒品，累
犯，處有期徒刑陸月，扣案之第二級毒品甲基安非他命貳包（驗
餘總毛重0.957 公克）沒收銷燬之。應執行有期徒刑壹年肆月，
扣案之第一級毒品海洛因肆包（總淨重0.46公克，空包裝總重
0.83 公 克）、第二級毒品甲基安非他命（驗餘總毛重0.957 公
克）沒收銷燬之，注射針筒壹支沒收。
    事實及理由
一、犯罪事實：
（一）被告甲○○前因施用毒品案件，經本院裁定執行強制戒治
      ，於民國91年2 月22日停止戒治付保護管束，於91年5 月
      29日期滿；並經本院以連續施用第一級毒品海洛因、第二
      級毒品安非他命，判處有期徒刑1 年及7 月，應執行有期
      徒刑1 年6 月，於91年2 月22入監執行，於93年2 月18日
      縮刑期滿執行完畢（構成累犯）。
（二）被告卻未戒除毒癮，復分別基於施用第一級毒品海洛因及
      第二級毒品甲基安非他命之概括犯意，分別自94年9 月中
      旬某日起至94年12月31日上午某時止、自94年9 月中旬之
      某日起至同年10月6 日下午3 時許，在桃園縣中壢市芝巴
      里6 鄰52號、中壢市○○路53號等住居處，連續多次施用
      第一級毒品海洛因及第二級毒品甲基安非他命。嗣為警先
      後於(1)94年10月7日0時20分許，在桃園縣中壢市○○路○
      段9 巷115 號4 樓查獲，並扣得其所有供其施用之第一級
      毒品海洛因3 包（總淨重0.28公克，空包裝總重0.62公克
      ）及第二級毒品甲基安非他命2 包（毛重0.963 公克、驗
      餘毛重0.957 公克）、(2)於94年12月31日下午4 時30分許
      ，為警在桃園縣新屋鄉深圳村1 鄰3 號工寮旁查獲，並扣
      得其所有供其施用之海洛因1 包（淨重0.18公克，空包裝
      重0.21公克）、其所有供其注射海洛因所用之注射針筒1
      支。
二、證據名稱：
（一）被告於警詢、檢察官訊問時及本院審理中之自白。
（二）桃園縣政府警察局大溪分局檢體監管紀錄表、臺灣尖端先
      進生技醫藥股份有限公司濫用藥物檢驗報告、昭信科技顧
      問股份有限公司濫用藥物尿液檢體檢驗報告各1 紙。
（三）扣得海洛因共4 包（總淨重0.46公克，空包裝總重0.83公
      克）、甲基安非他命2 包（總毛重0.963 公克，驗餘總毛
      重0.957 公克）、注射針筒1 支、及行政院衛生署管制藥
      品管理局檢驗成績書1 紙、法務部調查局鑑定通知書2 紙
      。
三、本件被告已認罪，經檢察官與被告於準備程序達成協商之合
    意，其合意內容為：被告連續施用第一級毒品海洛因部分願
    受科處有期徒刑11月；連續施用第二級毒品甲基安非他命部
    分願受科處有期徒刑6 月，合併應執行有期徒刑1 年4 月。
    經查，上開協商合意並無刑事訴訟法第455 條之4 第1 項所
    列情形之一，檢察官聲請改依協商程序而為判決，本院爰不
    經言詞辯論，於協商合意範圍內為協商判決，合予敘明。
四、沒收：
    扣得之海洛因共4 包（合計淨重0.46公克，空包裝總重0.83
    公克）、甲基安非他命2 包（驗餘毛重0.957 公克），分別
    屬第一級及第二級毒品，均應依毒品危害防制條例第18條第
    1 項前段規定，沒收銷燬之，扣案之注射針筒1 支，為被告
    所有供施用第一級毒品海洛因之用，業據被告陳述明確，爰
    依刑法第38條第1 項第2 款規定沒收。
五、補充：檢察官雖認被告係施用第二級毒品安非他命，查安非
    他命、甲基安非他命固同屬安非他命類之中樞神經興奮劑，
    且俗名通常互為混用，惟2 者究係不同之第二級毒品，並以
    甲基安非他命為目前國內濫用最為嚴重，本件固無任何第二
    級毒品扣案，惟被告所施用者究係安非他命抑或甲基安非他
    命？仍得由其尿液代謝物質研判，經查：施用甲基安非他命
    之代謝最先是去N-甲基（N-demethylation）形 成安非他命
    ，而施用甲基安非他命後，在正常尿液PH值情況下，24小時
    內，有43％服用劑量以甲基安非他命原態排出；另施用安非
    他命後24小時內，有30％以安非他命原態排出，20％經去氨
    基作用及氧化作用形成苯甲酸，2 ％經反應形成Norephedri
    ne（參照行政院衛生署出版「物質濫用」、「常見濫用藥物
    檢驗方法彙編」2 書所載），如前所述，本件被告尿液經檢
    驗結果，安非他命、甲基安非他命均呈陽性反應，其中檢驗
    出甲基安非他命陽性部分，係被告施用甲基安非他命後以甲
    基安非他命原態排出者；而檢驗出安非他命陽性部分，雖施
    用甲基安非他命、安非他命均可檢驗出安非他命陽性反應，
    如前所述，本件已可認定被告確有施用甲基安非他命犯行，
    並無其他積極證據證明被告另有施用安非他命犯行，參諸國
    內幾乎都係濫用甲基安非他命者，鮮有濫用安非他命者（遲
    至89年5 月間國內方出現第1 次在錠劑中檢驗出安非他命，
    而非甲基安非他命之案例），依「罪證有疑，利歸被告」之
    證據法則，應認前開安非他命陽性反應，仍係被告施用甲基
    安非他命後經代謝作用所致。綜上，應認被告係施用第二級
    毒品甲基安非他命，而非安非他命，是檢察官此部分認定，
    尚有未洽。
六、應適用之法條：刑事訴訟法第455 條之4 第2 項、第455 條
    之8 ，毒品危害防制條例第10條第1 項、第2 項、第18條第
    1 項前段，刑法第11條、第56條、第47條、第38條第1 項第
    2 款、第51條第5 款。
七、本判決除有刑事訴訟法第455 條之4 第1 項第1 款、第2 款
    、第4 款、第6 款、第7 款所定情形之1 ，或違反同條第2
    項規定者外，不得上訴。
八、如不服本件判決，得自收受判決送達之日起10日內，向本院
    提出上訴書狀，上訴於第二審法院。
本案經檢察官張啟聰到庭執行職務。
中    華    民    國    95    年    6     月    13    日
                  刑事第十二庭  法  官  陳雪玉
上正本證明與原本無異。
                                書記官  戴育萍
中    華    民    國    95    年    6     月    20    日
附錄法條：
毒品危害防制條例第10條第1 項、第2 項
施用第一級毒品者，處 6 月以上 5 年以下有期徒刑。
施用第二級毒品者，處 3 年以下有期徒刑。


司法院資訊處製作；財團法人民間司法改革基金會備份。
